臺灣士林地方法院民事裁定
110年度司字第30號
聲  請  人  林冠羣  
代  理  人  曾增銘律師
相  對  人  新史資產管理顧問股份有限公司
法定代理人  林冠谷  
上列當事人間聲請公司解散事件，本院裁定如下：
    主  文
新史資產管理顧問股份有限公司(統一編號：○○○○○○○○)應予解散
。
聲請程序費用由相對人負擔。 　　　　　　　　　　　　　　
　　理  由
一、按公司之經營，有顯著困難或重大損害時，法院得據股東之
    聲請，於徵詢主管機關及目的事業中央主管機關意見，並通
    知公司提出答辯後，裁定解散。前項聲請，在股份有限公司
    ，應有繼續6個月以上持有已發行股份總數10％以上股份之股
    東提出之，公司法第11條定有明文。次按公司法第11條第1
    項所謂公司之經營，有顯著困難者，係指公司於設立登記後
    ，開始營業，在經營中有業務不能開展之原因，如再繼續經
    營，必導致不能彌補之虧損之情形而言（最高法院76年度台
    抗字第274號裁定意旨參照）。又所謂公司之經營，有重大
    損害者，係指公司之經營發生重大之虧損之情形。
二、聲請意旨略以：伊為相對人新史資產管理顧問股份有限公司
    (下稱新史公司)繼續6個月以上持有已發行股份總數10％以上
    股份之股東，新史公司自民國106年累計盈虧由新臺幣（下
    同）-806萬6,509元至107年之-891萬1,858元，再至108年之
    -950萬5,643元，又新史公司曾於107年9月收受臺北市商業
    處函文，顯示主管機關已知悉相對人狀況，並指出新史公司
    之資產負債表股東淨值為負值，累計虧損已逾實收資本總額
    ，新史公司董事會固於收受前開函文後，曾表示將召集臨時
    股東會進行報告，並決定以減資方式，使公司資產足以抵償
    所負債務，惟因新史公司遲未召集股東會，新史公司監察人
    劉立恩認為已損及公司及股東權益，於107年11月1日寄發存
    證信函，請新史公司召集董事會，並由董事會召集臨時股東
    會，惟迄未能召集臨時股東會以辦理減資程序，亦未依公司
    法第211條規定辦理重整或破產事宜，此外，新史公司股東
    曾提議解散公司，然因新史公司法定代理人林冠谷與部分股
    東不同意，使新史公司如何解決資產不足抵償負債及是否解
    散，無從尋求共識，已致新史公司業務長期停頓無法開展，
    顯所營事業不能成就，再新史公司因違反公司法第211條第2
    項規定及未依勞工退休金條例繳納退休金，經分別收受臺北
    市商業處函文及法務部行政執行署士林分署通知後，仍無後
    續處置，顯示林冠谷已無心經營公司。爰依公司法第11條規
    定聲請裁定解散新史公司等語。
三、經查：　　
　㈠新史公司實收資本額10萬元，已發行1萬股，聲請人持有該公
    司3,300股，且為繼續6個月以上持有已發行股份總數10%以
    上之股東，業據其提出經濟部商工登記公示資料查詢服務公
    司基本資料、股東名冊、公司變更登記表(見本院卷第31、3
    2、65至69頁)。堪認聲請人符合公司法第11條第1項規定聲
    請法院裁定解散相對人之資格，合先敘明。
　㈡臺北市商業處於107年9月5日以北市商二字第1072070942號函
    新史公司，以新史公司截至106年12月31日止，資產負債表
    顯示股東權益淨值為負值，累積虧損已逾實收資本總額，資
    產顯不足抵償所負債務為由，請求新史公司應依公司法第21
    1條第1項、第2項規定辦理或為其適法之處理，有該函文可
    按（見本院卷第29頁），而新史公司自106年至108年營業收
    入均為0元，各年度營業成本俱為0元，營業費用及損失總額
    分別為57萬9,564元、59萬4000元、68萬9,073元，營業淨利
    俱為負數，雖各年度分別有非營業利息收入總額195元、215
    元、77元，然各年度累積盈虧分別為-806萬6,509元、-891
    萬1,858元、-950萬5,643元等情，有新史公司上開年度損益
    及稅額計算表、資產負債表在卷可稽（見本院卷第10、12、
    18、20、24、26頁）。可認新史公司因營業持續發生虧損，
    股東權益已為負數，致繼續經營能力產生重大疑慮。
　㈢又經本院依公司第11條1項規定，徵詢主管機關及目的事業主
    管機關即臺北市商業處關於本件聲請裁定解散之意見，臺北
    市商業處函覆略以：據登記在新史公司所在地之第三人貝里
    斯商必瑞特股份有限公司表示，新史公司確登記在該處，然
    並無在此營業，亦無員工在此上班，偶接收新史公司之文件
    則以電話通知負責人方式轉交，另依新史公司報稅資料顯示
    ，106年至108年度持續虧損，權益總額為負值，應依公司法
    第211條第2項規定辦理，有臺北市商業處110年8月18日北市
    商二字第1100094332號函及檢附110年8月17日訪查簡表暨現
    場照片可佐（見本院卷第89、93至99頁），再新史公司董事
    長林冠谷、董事蘇意雅分別於108年12月19日、106年8月3日
    出境，且戶籍均已遷出國外，有入出境資訊連結作業資料及
    戶籍資料查詢結果可按（見限制閱覽卷），可徵新史公司連
    年持續虧損且目前已無營業之事實。又本院將本件聲請人聲
    請裁定解散新史公司情事，通知除聲請人董事以外之董事長
    林冠谷、董事蘇意雅、監察人劉立恩，僅監察人劉立恩回應
    ，並表示同意聲請人所請。
　㈣本院綜酌上情，堪認新史公司近年未正常經營業務，已呈虧
    損狀態，且債務總額超過實收資本額，致財務發生重大損害
    ，而其董事除聲請人外，均已出境，復監察人亦同意解散新
    史公司，堪認新史公司之經營已生顯著困難，而無繼續營業
    之可能。是聲請人聲請裁定新史公司解散，於法相符，應予
    准許。
四、爰依法裁定如主文。
中　　華　　民　　國　　111 　年　　9 　　月　　30　　日
                  民事第一庭  法　官  劉瓊雯
以上正本係照原本作成。
如對本裁定抗告，應於裁定送達後10日內向本院提出抗告狀，並
繳納抗告費新臺幣1,000 元。
中　　華　　民　　國　　111 　年　　9 　　月　　30　　日
                              書記官  劉淑慧